【裁判字號】    92,成秩,4
【裁判日期】    921002
【裁判案由】    違反社會秩序維護法
【裁判全文】
臺灣臺東地方法院成功簡易庭裁定                      九十二年度成秩字第四號
    移 送機 關  臺東縣警察局成功分局
    被 移送 人  甲○○
                乙○○
右被移
字第○九二○○○一五三八號移
    主  文
乙○○無正當理由攜帶類似真槍之玩具槍，而有危害安全之虞，處罰鍰新臺幣壹萬捌
仟元。
甲○○不罰。
    事實及證據理由
壹、處罰部分：
一、右列被移送人乙○○於左列時地有違反社會秩序維護法之行為：
    （一）時間：民國九十二年七月十八日下午二時四十五分許（移送書誤載為七月
          二十八日十七時四十五分）。
    （二）地點：在臺東縣成功鎮○○路三十八號前。
    （三）行為：無正當理由攜帶類似真槍之玩具槍一把。
二、右開事實，有左列事證證明屬實：
    （一）被移送人乙○○之自白。
    （二）扣案之玩具槍一把。
    （三）內政部警政署刑事警察局槍彈鑑定書一份。
    （四）本院勘驗筆錄。
三、扣案之玩具槍一把、瓦斯氣瓶一瓶及ＢＢ彈十顆，均非被移送人乙○○所有，爰
    不予沒入，併此敘明。
貳、不罰部分：
一、移送意旨略以：被移送人甲○○，將上開玩具槍借予被移送人乙○○使用，因認
    被移送人甲○○涉嫌違反社會秩序維護法第六十三條第一項第一款無正當理由攜
    帶具有殺傷力之器械、化學製劑或其他危險物品者之規定等語。
二、按社會秩序維護法第六十三條第一項第一款之規定，須以該物品具有殺傷力，且
    為行為人所攜帶為構成要件，若並未攜帶，或所攜帶之物並未具殺傷力，則與該
    條之構成要件不符。
三、經查：本件被移送人甲○○固不否認有將上開玩具槍借予被移送人乙○○之事實
    ，惟辯稱：是買來在家射擊玩的等語。而本件移送機關所查獲者，僅係被移送人
    乙○○攜帶該把槍枝，再由乙○○供出出借人為被移送人甲○○。是依被移送人
    甲○○所言及查獲過程觀之，尚無法遽認其有攜帶該把槍枝之事實，且該把槍枝
    經送鑑結果，並不具有殺傷力，有內政部警政署刑事警察局槍彈鑑定書一份在卷
    可憑，顯與前開法律所規定之構成要件有間，而不應處罰。此外，復查無其他積
    極證據足資佐證被移送人甲○○確有移送機關所指前揭之行為，依前開說明，即
    應為有利於被移送人之認定，其被移送行為尚屬不能證明。
參、依社會秩序維護法第四十五條第二項、第六十五條第三款，裁定如主文。
中      華      民      國      九十二      年    十    月      二      日
                                      臺灣臺東地方法院成功簡易庭
                                          法  官  范乃中
右正本證明與原本無異。
如不服本裁定，應於裁定送達後五日內向本院提出抗告狀。（須附繕本）
「切勿逕送上級法院」
                                          書記官  陳俊德
中      華      民      國      九十二      年    十    月      二      日
附記
社會秩序維護法第六十五條第三款
（妨害安寧秩序之處罰（三））
有左列各款行為之一者，處三日以下居留或新台幣一萬八千元以下罰鍰：
三  無正當理由，攜帶類似真槍之玩具槍，而有危害安全之虞者。


司法院資訊處製作；財團法人民間司法改革基金會備份。
